【裁判字號】    97,台上,2579
【裁判日期】    970612
【裁判案由】    違反護照條例
【裁判全文】
最高法院刑事判決            九十七年度台上字第二五七九號
上  訴  人  甲○○
上列上訴人因違反護照條例案件，不服台灣高等法院中華民國九
十七年三月五日第二審判決（九十六年度上訴字第五三六五號，
起訴案號：台灣桃園地方法院檢察署九十三年度偵字第一六九九
一號），提起上訴，本院判決如下：
    主  文
上訴駁回。
    理  由
按刑事訴訟法第三百七十七條規定，上訴於第三審法院，非以判
決違背法令為理由，不得為之。是提起第三審上訴，應以原判決
違背法令為理由，係屬法定要件。如果上訴理由書狀並未依據卷
內訴訟資料，具體指摘原判決不適用何種法則或如何適用不當，
或所指摘原判決違法情事，顯與法律規定得為第三審上訴理由之
違法情形，不相適合時，均應認其上訴為違背法律上之程式，予
以駁回。本件原判決撤銷第一審之判決，改判仍論處上訴人甲○
○共同連續將護照交付他人，以供他人冒名使用罪刑，已敘明其
所憑之證據及認定理由；從形式上觀察，並無判決違背法令之情
形存在。查原判決採憑上訴人之自白、證人蔡尚儒等人所為之陳
述，互核相符，參酌簽證申請表、旅客入出境紀錄查詢表、外交
部領事事務局函及其檢附之巴拿馬大使電報等證據資料，綜合研
析判斷，而為事實之認定，已詳敘其斟酌取捨之理由。而上訴人
係在台灣地區收購已辦妥美國入境簽證之中華民國護照，售賣予
大陸地區人民冒名使用，並在台灣地區向旅行社訂購自巴拿馬國
前往美國之非中華民國航空公司機票，私行運送大陸地區人民前
往美國，原法院具有審判權，判決內已論敘翔明（見原判決第五
頁第三行至第六頁第一行）。上訴意旨猶執陳詞否認犯罪，並以
本件非我國審判權效力所及置辯，徒就原審採證認事職權之適法
行使及判決內已明白論斷之事項，憑己見任意指摘，難謂符合第
三審上訴之法定要件。上訴人關於違反護照條例部分之上訴為違
背法律上之程式，應予駁回。復按裁判上一罪案件之重罪部分得
提起第三審上訴，輕罪部分不得上訴，依審判不可分原則，第三
審法院應併予審判者，以重罪部分之上訴合法為前提。如重罪部
分之上訴不合法，第三審法院既應從程序上予以駁回，對於輕罪
部分自無審判不可分原則之適用，而併為實體上審判。上訴人另
牽連犯台灣地區與大陸地區人民關係條例第八十條第一項之罪部
分，屬刑事訴訟法第三百七十六條第一款所列之案件，本不得上
訴於第三審法院，而其牽連犯之前開重罪部分，既應從程序上駁
回，則輕罪部分之上訴即為法所不許，應併駁回之。
據上論結，應依刑事訴訟法第三百九十五條前段，判決如主文。
中    華    民    國  九十七  年    六    月   十二   日
                      最高法院刑事第十一庭
                          審判長法官  花  滿  堂
                                法官  黃  正  興
                                法官  陳  東  誥
                                法官  林  錦  芳
                                法官  李  英  勇
      本件正本證明與原本無異
                                      書  記  官
中    華    民    國  九十七  年    六    月   十七   日
                                                      Ｑ


司法院資訊處製作；財團法人民間司法改革基金會備份。
